臺灣新竹地方法院民事判決　九十一年度婚字第一二三號
　　原　　　告　甲○○○
　　被　　　告　乙○○
右當事人間請求離婚事件，本院判決如左：
    主　　文
准原告與被告離婚。
訴訟費用由被告負擔。
    事實及理由
壹、原告起訴主張：
一、緣兩造於民國（下同）六十九年間相識，於其時原告年僅十六歲，後因原告懷孕
    兩造即匆忙結婚，七十年三月八日產下老大，因被告工作迭時更換，並不穩定，
    原告並相繼產二子、三子。不料被告竟染上吸食安非他命的毒癮，原告加以規勸
    ，被告置之不理，日子一久，成為兩造爭執的導火線。原告一開口勸解，被告即
    拳打腳踢，甚至持刀恐嚇告。原告與三名子女的生活費用均是原告自行工作所得
    。嗣被告因改造槍枝、吸毒被判刑一年多，原告以為被告經此教川，會痛改前非
    ，重新做人，被告亦承諾會改。但被告出獄後，即又再染上毒癮，並常籍故毆打
    原告，持物品丟向原告，嗣原告無法忍受，與被告協議離婚，被告即揚言要問一
    問他手中的刀子，原告即因畏懼而作罷。被告的生殖器入珠，卻常強迫原告行房
    ，造成原告痛苦萬分。
二、八十三年間被告再度毆打原告，扯原告的頭撞牆，甚開車衝撞原告成傷，欲致原
    告於死地，原告至此才醒悟，原告只得偷偷逃走，自八十三年間躲到今日。期間
    原告曾試圖與三個孩聯絡，但只要一聯絡上，被告之姐即帶著三個小孩搬家，至
    完全失去音訊，直至九十一年農曆過年前，原告之父偶聽到被告又因案被關，並
    遭判刑五年，如今兩造已分居十年，雙方實已無任何夫妻間之精神、肉體、經濟
    上的聯絡，爰依民法第一千零五十二條第一項第十款、第二項提起本訴。並聲明
    如主文所示。
貳、被告方面：
一、目前因贓物罪在監執行中，不同意離婚，是去年八月才被判刑。對前科表沒意見
    ，出入監獄共三次，並聲明駁回原告之訴。
參、得心證之理由：
一、按夫妻之一方因犯罪被處三年以上之徒刑或犯不名譽之罪被處徒刑者，他方得向
    法院請求判決離婚，民法第一千零五十二條第一項第十款前段、後段定有明文。
二、兩造間婚姻關係現仍存續中，有原告提出戶籍謄本配偶欄記載可據，並為到庭被
    告所自認。
三、原告主張被告於去年遭法院判刑之事實，為被告所自認，且經本院依職權向台灣
    高等法院檢察署調閱被告刑案紀錄簡表覆附查核屬實，被告於兩造婚姻存續期間
    ，因贓物罪於九十年十月三日經台灣桃園地方法院判決有期徒刑六月確定，復為
    被告所自承。是被告既犯有前揭罪，依通常之社會觀念，應認係屬不名譽之犯罪
    ，核與首開規定相符，原告於知悉後一年內訴請判決離婚，即為有據。原告據以
    請求判決准與被告離婚，依法應予准許。至於原告另依民法第一千零五十二條二
    項事由訴請離婚部分，即無再為論就之必要，附此敘明。
肆、訴訟費用之負擔：民事訴訟法第七十八條。
中　　　華　　　民　　　國　　九十一　　年　　　九　　　月　　十六　　日
                                  臺灣新竹地方法院家事法庭
                                        法　　　官　許翠玲
右為正本係照原本作成。
如對本判決上訴，須於判決送達後二十日內向本院提出上訴狀。
~B法院書記官　陳宏城
中　　　華　　　民　　　國　　九十一　　年　　　九　　　月　　 十二　　 日
